【裁判字號】    97,毒抗,288
【裁判日期】    970731
【裁判案由】    毒品危害防制條例
【裁判全文】
臺灣高等法院刑事裁定                 97年度毒抗字第288號
抗  告  人  甲○○
                      樓
上列抗告人因毒品危害防制條例案件，不服臺灣板橋地方法院中
華民國九十七年五月五日裁定（九十七年度毒聲字第一○○一號
），提起抗告，本院裁定如下：
    主  文
原裁定撤銷。
聲請駁回。
    理  由
一、原裁定意旨略以：聲請意旨以被告甲○○於民國九十七年二
    月十九日為警採尿前九十六小時內某時，在不詳地點施用第
    二級毒品甲基安非他命一次，嗣於同日一時許於臺北市○○
    ○路○段七十巷口為警查獲，經警採尿送驗後，其尿液呈甲
    基安非他命陽性反應，有臺灣尖端先進生技醫藥股份有限公
    司濫用藥物檢驗報告、尿液檢體委驗單在卷可稽，為此聲請
    裁定令被告入勒戒處所施以觀察、勒戒等語。經查被告雖否
    認有施用第二級毒品安非他命之犯行，然被告於九十七年二
    月二十九日採尿送驗之結果，發現確有安非他命類陽性反應
    ，此有臺灣尖端先進生技醫藥股份有限公司濫用藥物檢驗報
    告、尿液檢體委驗單各一紙可稽，故被告有施用第二級毒品
    安非他命之犯行堪以認定，本件經原審審核屬實，應認聲請
    為正當，爰依毒品危害防制條例第二十條第一項，觀察勒戒
    處分執行條例第三條第一項，裁定甲○○施用第二級毒品，
    應送勒戒處所觀察、勒戒。
二、抗告意旨略以：抗告人從事水電工，未曾施用過毒品或違禁
    藥品，亦無任何犯罪前科。抗告人業已於五月三十日赴臺灣
    板橋地方法院檢察署陳述理由，並經檢察官當庭裁示採集唾
    液作ＤＮＡ鑑定，鑑定結果應能釐清事實云云。
三、惟查：臺灣板橋地方法院檢察署將經警於上揭時地查獲涉嫌
    施用毒品之「甲○○」所按捺之指紋卡十指指紋與抗告人於
    權利告知書上所按捺之指紋二枚送請內政部警政署刑事警察
    局鑑驗結果，發現該被查獲之人之指紋核與該局檔存「李國
    南」指紋卡之右拇指指紋相符，有該局九十七年六月十一日
    刑紋字第○九七○○八五二四一號函及函附指紋卡片一紙在
    卷可稽（見本院卷）；另臺灣板橋地方法院檢察署九十七年
    七月二十二日板檢榮知九七毒偵三六五六字第八○二八五號
    函覆本院稱：「經採集被告指紋送鑑已確認當時至警局製作
    筆錄及採尿之人並非被告甲○○，而係李國南」等語（見本
    院卷），可知本件採尿之對象並非抗告人甲○○，而係前開
    案外人李國南冒其名所為甚明。則本件抗告人既未施用毒品
    ，為警查獲，自不得將其裁定送觀察處所觀察、勒戒，原審
    法院未詳加調查，逕依臺灣板橋地方法院檢察署檢察官之聲
    請，以裁定將抗告人送勒戒處所觀察、勒戒，自有未合，抗
    告人執此指摘原裁定不當，為有理由，而抗告人既無何施用
    毒品之犯行，自應由本院將原裁定撤銷，並逕駁回檢察官對
    抗告人送勒戒處所觀察、勒戒之聲請。
四、據上論斷，依刑事訴訟法第四百十三條，裁定如主文。
中    華    民    國    97    年    7    月     31    日
                  刑事第十八庭  審判長法  官  吳鴻章
                                      法  官  段景榕
                                      法  官  陳健順
以上正本證明與原本無異。
不得再抗告。
                                      書記官  朱家惠
中    華    民    國    97    年    7     月    31    日


司法院資訊處製作；財團法人民間司法改革基金會備份。
